臺灣臺中地方法院刑事判決　　　　　　　95年度易字第2803號
公　訴　人　臺灣臺中地方法院檢察署檢察官
被　　　告　庚○○
上列被告因詐欺取財案件，經檢察官提起公訴（臺灣臺中地方法
院檢察署95年度偵緝字第659號），暨同署檢察官移送併案（95
年度偵緝字第660號），本判判決如左：
    主  文
庚○○共同以意圖為自己不法之所有，以詐術使人將本人之物交
付為常業，處有期徒刑壹年貳月。
    事  實
一、庚○○明知陳相本、陳輝郎、黃正雄、楊清平（以上四人另
    案由臺灣嘉義地方法院九十四年度訴字第一四七號審理中）
    、戊○○（另案經本院九十三年度訴字第二六六五號判決有
    期徒刑一年二月）、自稱「己○○」、綽號「楊董」、綽號
    「莊先生」等姓名年籍不詳之成年男子等多人，係虛設行號
    以意圖為自己不法之所有之常業詐欺集團，竟仍與上開人基
    於共同詐欺為常業之犯意聯絡，將其於民國（下同）九十年
    間起，已無支付能力之如附表一所示臺灣省合作金庫銀行西
    臺中分行（現已改制為合作金庫商業銀行股份有限公司，以
    下簡稱「合庫銀行」）、聯邦商業銀行股份有限公司文心分
    行（以下簡稱「聯邦銀行」）、臺灣中小企業銀行股份有限
    公司北屯分行（以下簡稱「中小企銀」）開立支票帳戶申請
    領得之空白支票（俗稱芭樂票）與印鑑交付予該自稱「己○○」之男子，另由陳輝郎佯以「林水吉」名義以每月新臺幣
    （下同）三萬元之代價，向辛○○租用坐落臺中縣石岡鄉○○路五０九號處，作為楊清平、陳相本、戊○○等人設立「
    大豐有機肥料總匯大賣場」之場址、及由綽號「莊先生」之
    男子，以三萬元代價向傅麗芬租用臺中市○○路一四七號作
    為「茶谷茶行」之場址，再由上開人分別於如附表二所示之
    時間、地點及詐騙方式，對各該附表二內所示之被害人，詐
    騙如附表二「詐欺取得財物與價值」欄所示之物及利益。
二、案經被害人乙○○訴由臺灣臺中地方法院檢察署檢察官偵查
    、暨被害人江海發訴由同署檢察官移送併案審理。
    理  由
一、訊據被告庚○○固坦認如附表一所示之甲存支票帳戶為其前
    往各該銀行所設立無誤，惟矢口否認有於如附表所示時間、
    地點，對如附表所示之被害人詐欺財物、利益之事實，辯稱
    ：沒有開立那些被害人所持有之支票，曾經將國民身分證交
    付予自稱「己○○」（綽號「阿俊」）之人，並且跟「阿俊
    」一起去開立支票帳戶，原本是想方便「阿俊」做生意，因
    為那時候交情很好，後來支票、印章就被「阿俊」給偷拿去
    了，絕對沒有去買茶葉、肥料等物，也沒有因為交付支票而
    收到「阿俊」的好處，不認識那些持票指認受害之人，也不
    認識葉新全云云。經查：
  (一)如附表二編號1、2所示之詐欺取財犯罪事實，業據另案被告
    戊○○於本院九十三年度訴字第二六六五號案件中自承屬實
    ，並於本院審理時到庭結證是認該部分犯行在卷，核與該部
    分如「被害人欄」所示之被害人辛○○、林東文（即「源豪
    有限公司」）於該案件警詢內所指訴之情節相符，此有本院
    九十三年度訴字第二六六五號刑事判決書附卷可憑。是另案
    被告戊○○確有持被告如附表二編號1、2號所示之發票人為
    庚○○、付款人為「聯邦銀行」、發票日分為九十二年五月
    三十日、九十二年六月三十日之面額均為九萬元（票號分為
    UA0000000號、UA0000000號）支票二紙以及發票人為庚○○
    、付款人為「合庫銀行」、發票日為九十二年七月十五日之
    面額十五萬元（票號AA0000000號）支票一紙，以及發票人
    為庚○○、付款人為「中小企銀」、面額分為六萬五千八百
    元、十萬元（票號AQ0000000號、AQ0000000號）支票二紙，
    向如附表二、編號1、2所示之被害人詐欺財物、不法利益之
    事實，堪認屬實。
  (二)如附表二編號3之事實部分，亦據被害人乙○○於偵查中指
    訴：「他（指自稱庚○○之人）在九十二年六月八日與葉新
    全到我位於南投縣竹山鎮的製茶行去試茶，後來他說要跟我
    訂三百七十斤，一斤一千元，他叫我在九十二年六月九日晚
    上送到臺中市○○路一四七號「茶谷茶行」，我於九十二年
    六月九日晚上六點左右送貨給他，他只拿五萬元現金給我，
    其他是開支票給我，就是告訴狀（即如附表二編號3所示之
    支票）所附的三十二萬元支票。隔天我將支票送金融機構代
    收，二、三天後銀行通知我說存款不足退票，我在十二日左
    右即到該茶行要找他，但茶行已經關了找不到庚○○的人，
    我完全找不到他的人。」等語（參見九十二年度他字第二一
    四八號卷第十二頁以及九十五年度偵緝字第六五九號卷第十
    、十一頁），並提出如附表二、編號3所示之支票影本與退
    票理由單各一紙為憑（附於九十二年度發查字第三六四一號
    卷第六頁），核與臺中市○○路一四七號屋主即證人傅麗芬
    於警詢中證稱「...，我兒子發現有人偷偷使用該處，我去
    找他，他自稱莊先生，他說租金太高了，他要求我先讓他住
    一些日子他就要搬走，他就先付三萬元租金與一萬元水電費
    ，我要求他提供身分證資料，他要我到中正路一四七號找他
    拿資料，可是每次到中正路一四七號找他，他都不在，結果
    他也偷偷離開了。」等語之情相符（見九十三年度偵字第一
    六０號卷第十九頁），並有「茶谷茶行」相片二紙附於偵查
    卷可資參佐（附於九十三年度偵字第一六０號卷第十四頁）
    ，是此部分如附表二編號3所示之詐騙被害人乙○○三十二
    萬元之事實部分，亦堪認定屬實。
  (三)如附表二編號4之事實部分，已據被害人江海發分別於警詢
    及偵查中指訴稱「當時是有人打電話到店裡說要訂有機肥料
    ，要我們將有機肥料送到臺中縣石岡鄉○○路五０九號大豐
    有機肥料總匯大賣場，我就叫另一位股東謝銘棟，於九十二
    年五月二日、五日、十四日、二十四日將該名黃金益所訂之
    有機肥送到臺中縣石岡鄉○○路五０九號大豐有機肥料總匯
    大賣場內，該男子並開立臺灣中小企業銀行票號AQ000000 0
    、AQ0000000號、AQ0000000號、AQ0000000號等四張面額共
    計三十五萬七千一百元支票給我股東，後來黃金益所開之支
    票到期全遭退票，我才知道被騙了。」、「....，其中陳相
    本（按：於審理中改指認證人戊○○，詳如後述）是開立支
    票及與我接洽貨品之人，另外楊清平、陳輝郎二人每次我們
    送貨去時，他們二人都會與我們交談，並在大賣場內。」等
    語（見九十三年度偵字第一五五五號卷第四、五、二十四、
    二十五、二十六、三十四至三十八、五十八、五十九、一一
    五至一一六頁，以及九十五年度偵緝字第六六０號卷第二十
    四至二十六、三十八、三十九、六十五頁），且於警訊時當
    場指認另案被告楊清平、陳輝郎等人無訛（附於九十三年度
    偵字第一五五五號卷第三十九、四十頁指認書面），復於本
    院九十六年三月十五日到庭審理時具結證稱：證人戊○○即
    為當初自稱是黃金益之人，之前在警局、偵訊中指認自稱「
    黃金益」之人為「陳相本」，是因為當時是用相片指認，現
    在到庭親眼看見，應該就是在庭之證人「戊○○」無誤等語
    明確；復提出如附表二編號4所示之支票四紙暨退票理由單
    附於偵查卷可參（附於九十三年度偵字第一五五五號卷第七
    至十頁），核與證人謝銘棟於偵查中證稱「...
    ，其中我有指認一位陳輝郎就是當初自稱庚○○的人，另外
    楊清平、陳相本我送貨到的時候，他們都有在場。」等語（
    見九十三年度偵字第一五五五號卷第一一六頁）之情相符；
    是如附表二編號4所示之被害人確有遭人使用如附表編號4所
    示之支票詐欺財物三十五萬七千一百元之事實部分，亦堪認
    定屬實。
  (四)另如附表二編號5、6、7、8所示之被害人丙○○、楊志華、
    鍾國壬及甲○○，經本案詐欺集團成員以如附表二編號5、6
    、7、8「詐騙方式」欄內所載之之方式詐購香料（包括香、
    香環、小盤香、燭、束才粉等）、爐具、真空包裝機、縫紉
    袋蓖麻粄等物品，該集團成員並分別交付如附表二編號5所
    示之發票人庚○○、付款人「中小企銀」、發票日九十二年
    五月二十日、面額七萬一千七百四十元之支票（票號AQ0000
    000號）一紙，及如附表二編號6所示之發票人庚○○、付款
    人「中小企銀」、發票日九十二年六月一日、面額九萬一千
    六百元之支票（票號AQ0000000號）一紙，以及如附表二編
    號7所示之發票人庚○○、付款人「中小企銀」發票日分別
    為九十二年五月二十八日、九十二年六月十二日之面額分為
    五萬元、九萬元之支票（票號分別為AQ0000000號、AA00000
    00號）二紙，與如附表二編號8所示之發票人庚○○、付款
    人「中小企銀」、發票日為九十二年五月二十六日、九十二
    年五月三十日，面額均為三萬九千九百元之支票二紙（票號
    分為AQ0000000號、AQ0000000號）予各該被害人，以供付款
    ，惟該支票屆期均不獲兌現等事實，業據如附表二編號5、6
    、7、8號等所示之被害人分別於該案件內指訴屬實，有各該
    被害人於嘉義縣警察局民雄分局之警詢筆錄在本院卷可考，
    亦堪以認定。
  (五)綜前所述，如附表二所示之被害人，均係經本案詐欺集團成
    員以交付本件被告庚○○所申請設立領得之前揭支票，嗣後
    該等支票皆因存款不足未能兌現，而遭詐欺之事實，堪為認
    定。
  (六)被告雖辯稱伊將所申請設立領得之前揭支票後，已交由年籍
    不詳之自稱「己○○」之人使用，前開被害人持有之支票均
    非伊所簽發，伊未對被害人詐欺取財云云。嗣又改辯稱：支
    票是連同印章被「己○○」之人偷去用的，伊不知情云云。
    然查：
  1.被告於本院審理時既已供稱：空白的支票本及印章被「己○○」偷走之後，並沒有報警等語。則以空白支票乃交易流通
    工具中最具有風險性之支付工具，被告從商已久，縱未時常
    開立支票，亦應有知悉空白支票影響個人信用、財產重大之
    常識，實無在連同印章不見之後，卻仍未報警或至申設支票
    帳戶之金融機構辦理掛失止付之可能，所辯已顯與常情未合
    ，因乏實據，本院無從採認。
  2.而如附表二所示之不獲兌現之支票，均係由被告親自至銀行
    申請開立並領得票據，嗣被告確實將所領得之支票交付予「
    己○○」，以方便己○○作生意等節，業經被告於本院準備
    程序中所自承，復有臺灣中小企業銀行北屯分行九十二年十
    二月二日（92）北屯字第2861號函檢附庚○○支票存款帳戶
    000- 00-000000號帳號之支票存款開戶申請書、支票存款對
    帳單、退票明細表各一份，以及合作金庫商業銀行西臺中分
    行九十六年二月十三日合金西台中支字第0960000785號函附
    之交易明細及退票資料、聯邦商業銀行文心分行九十六年二
    月八日（96）聯文心字第0043號函附之被告開戶資料及退票
    紀錄資料在卷可稽（附於九十二年他字第二一四八號卷十八
    至三十二頁，以及本院卷內）。
  3.次查，被告係成年人，非毫無智識經驗，應知以出名申請支
    票帳戶交由第三人使用絕非正途，易被用為詐騙犯罪工具，
    且開設金融帳戶、請領支票簿，係針對個人身分之社會信用
    而予以資金流通，目前申請開設帳戶並無特殊限制，前開詐
    欺集團成員大可自己為之，何需被告出面開戶供其等使用，
    衡情被告對該集團成員可能從事不法行為，堪可認識並起疑
    ；況空白支票攸關票主財產信用權益保障，一般人均有妥適
    保管防阻他人任意使用之認識，此乃一般社會生活經驗恆能
    認知之常識，故被告應足以預見前開詐欺集團成員有將該帳
    戶及支票用於不法詐取他人財物之可能，竟仍執意出面辦理
    各項申請事宜及將支票交付使用，故被告有參與他人犯罪之
    犯意，應可認定。按以自己犯罪之意思而參與犯罪構成要件
    之行為者為正犯，以幫助他人犯罪之意思而參與犯罪構成要
    件之行為者為正犯，以幫助他人犯罪之意思而參與，其所參
    與之行為，為犯罪構成要件以外之行為者，為從犯，以自己
    犯罪之意思而參與，其所參與之行為，為犯罪構成要件以外
    之行為者，為正犯，有最高法院二十四年刑事庭決議可資參
    照。本件被告申設支票帳戶領取空白支票交予「己○○」之
    人，作為本件詐欺集團之付款工具對本件被害人施以施用詐
    術詐取財物，自已參與詐欺行為構成要件行為之一部，自應
    論以正犯。是被告將其所有之空白支票交付予「己○○」之
    人，供犯罪集團向被害人詐騙取財或得利，是被告所為，已
    屬分擔實施詐欺構成要件之行為，因而與前開犯罪集團成員
    為共同正犯，要屬至明。
  3.第查，如附表二編號1係由陳輝郎對被害人，如附表編號2係
    由戊○○、楊清平對被害人，如附表編號4係由陳輝郎、戊○○、楊清平對被害人，如附表編號7係由黃正雄、陳相本
    等對被害人施用詐術，而被告又稱係將申設取得之支票交予
    己○○者，另戊○○於本院九十三年度訴字第二六六五號案
    件內稱如附表二、編號2係與「楊董」之男子共同為之；再
    證人傅麗芬稱係「莊先生」之男子租用臺中市○○路一四七
    號房屋，是本院認被告與前開陳相本、陳輝郎、黃正雄、楊
    清平、戊○○、「己○○」、綽號「楊董」、綽號「莊先生
    」等姓名年籍不詳成年男子等人，自有共同之犯意聯絡與行
    為分擔無訛。
  (七)綜上所述，本件犯罪事實，事證明確，被告犯行，堪為認定
    。
二、次按行為之處罰，以行為時之法律有明文規定者為限；行為
    後法律有變更者，適用裁判時之法律，但裁判前之法律有利
    於行為人者，適用最有利於行為人之法律，刑法第一條及第
    二條第一項亦有明定。而刑法第二條第一項但書所指適用最
    有利於行為人之法律，比較時應就罪刑有關之共犯、未遂犯
    、連續犯、牽連犯、結合犯以及累犯加重、自首減輕、暨其
    他法定加減原因、與加減例等一切情形，綜其全部之結果，
    而為比較，再適用有利於行為人之法律處斷，復經最高法院
    二十四年上字第四六三四號著有判例，可資參酌。又按刑法
    業經於中華民國九十四年二月二日經總統以華總一義字第09
    400014901號令修正公布第1～3、5、10、11、15、16、19、
    2 5～27、第四章章名、28～31、33～38、40～42、46、47
    、49、51、55、57～59、61～65、67、68、74～80 、83～
    90、91-1、93、96、98、99、157、182、220、222、225、2
    29-1、231、213- 1、296-1、297、315-1、315-2、316、3
    41、343條條文；增訂第40-1、75-1條條文；刪除第56、81
    、94、97、267、322、327、331、340、345、350條條文；
    並自九十五年七月一日起施行。經查：
  (一)本案公訴人起訴被告所犯刑法第三百三十九條第一項之詐欺
    罪，惟按被告所共犯如附表所示之詐欺取財行為，其次數煩
    多，詐欺取得財物價值不菲，已與刑法上常業犯之反覆以同
    種類行為為目的之社會活動之職業性犯罪相當，至於犯罪所
    得之多寡，是否恃此犯罪為唯一之謀生職業，則非所問，縱
    令兼有其他職業，仍無礙於該常業犯罪之成立，又凡藉該犯
    罪以為日常謀生之職業，而有事實上之表現為已足，並不以
    犯罪時間之長短為標準，另亦不以營業對象須繁多為必要，
    亦不以營業時間之久暫及查扣之違法物品若干為判斷之絕對
    標準，苟其有恃犯罪維生之犯意，並實施犯行，即屬成立。
    另查前開詐欺集團習以冒名方式行騙圖利，與廠商之交易，
    先以小量、小額方式取得信任，再大量進貨簽發不會兌現之
    支票或拒絕付款等方式而向不特定廠商詐欺取財、所得物品
    再販售牟利，以其等犯罪過程及獲利狀態以觀，俱見其從事
    詐騙犯行之規模甚鉅，非法所得款項龐大，並非偶而為之的
    犯罪型態，顯然藉此犯罪以為日常謀生之職業甚明，本件自
    應構成常業詐欺罪，檢察官起訴論罪法條尚有誤會，應予以
    變更。
  (二)再者刑法常業詐欺罪與同法第五十六條之連續犯規定，均經
    修正廢除，依修正後規定，常業詐欺罪自應回歸一般詐欺罪
    論處，且無連續犯而應依一罪一罰之原則適用；又修正前常
    業詐欺罪之本刑有期徒刑部分為一年以上七年以下有期徒刑
    之罪，如依修正後詐欺罪論處，因常業詐欺犯之本質乃屬持
    續性犯罪，為具有多數詐欺罪之結合，顯有二次以上之詐欺
    罪存在，而詐欺罪之本刑之有期徒刑部分為五年以下，二次
    以上詐欺罪以一罪一罰計算，最高刑可處及十年以下有期徒
    刑，且本案被告及其共犯犯罪次數累計逾八次以上，依前開
    說明，以修正前常業詐欺罪論處對被告有利，依修正後刑法
    第二條第一項之規定，應依修正前刑法第三百四十條論處對
    被告等較有利。再修正後刑法已廢除第五十六條連續犯規定
    ，改以一罪一罰之數罪併罰論，比較新舊法之規定，修正後
    之規定並非較有利於被告，依刑法第二條第一項之規定，應
    適用行為時之法律，即以修正前刑法第五十六條連續犯之從
    一重處斷之規定，對被告較為有利。
  (三)又於刑法第二條、第二十八條法令變更部分，此法條部分並
    未涉及刑罰法令，且觀諸其修正前後僅文字有所變化，內容
    則並未改變，依首開說明，自無新舊法變更而應與比較之問
    題，應逕適用修正後之規定。
四、是核被告所為，係犯修正前刑法第三百四十條常業詐欺罪。
    其與陳相本、陳輝郎、黃正雄、楊清平、戊○○、「己○○
    」、綽號「楊董」、綽號「莊先生」等姓名年籍不詳成年男
    子等人彼此間，有犯意聯絡，行為分擔，為共同正犯。爰審
    酌被告尚屬年壯，不思申請取得支票帳戶作為正途使用，竟
    將之交予詐欺集團詐騙被害人財物，且於犯後飾詞矯辯，未
    見悔意，所為又敗壞社會風氣甚鉅，對治安危害菲淺，暨其
    並非該詐欺集團之主謀等一切情狀，量處被告如主文所示之
    刑，以示懲儆。
五、至於臺灣嘉義地方法院檢察署九十三年度偵字第二二四六號
    移送嘉義地院併辦意旨書內所指冒用「陳欽宏」、「林水吉
    」、「黃金益」等人名義簽署收據之涉有刑法第二百十六條
    、第二百十條行使偽造私文書犯行部分，因本案被告係僅提
    供所申設支票帳戶領取空白支票部分與前開共犯間有犯意之
    聯絡，與行為分擔，而於共犯冒用何人名義而偽造私文書加
    以行使之行為，實非被告所得知悉，被告就行使偽造私文書
    之部分與前開共犯間應無犯意聯絡之可言，自不應另以行使
    偽造私文書罪論處，附此敘明。
據上論斷，應依刑事訴訟法第二百九十九條第一項前段、第三百
條，刑法第二條第一項前段、第二十八條、修正前刑法第三百四
十條，罰金罰鍰提高標準條例第一條前段，判決如主文。
本案經檢察官丁○○到庭執行職務。
中    華    民   國    96    年   3    月     29      日
                 刑事第四庭  審判長法  官  林宜民
                                   法  官  許惠瑜
                                   法  官  林學晴
上正本證明與原本無異。
如不服本判決，應於送達後十日內向本院提出上訴狀（需附繕本
），上訴於台灣高等法院台中分院。
                                   書記官  賴淵瀛
中    華    民   國    96    年   3    月     29      日
附表一：被告申設之甲存支票帳戶名細（戶名皆為庚○○）：
一臺灣省合作金庫西臺中分行（現已改制為合作金庫商業銀行股
  份有限公司），帳號000-000000號。
二聯邦商業銀行股份有限公司文心分行，帳號000000000號。
 三臺灣中小企業銀行股份有限公司北屯分行，帳號00000000000
   號。
 附表二：（單位新臺幣）
┌─┬───┬────┬───────────┬─────┬────┐
│編│被害人│犯罪時間│詐　　騙　　方　　式  │詐欺取得財│ 附  註 │           │                                            │        │
│  │      │        │                      │物與價值  │        │
├─┼───┼────┼───────────┼─────┼────┤
│1 │辛○○│92.03.29│由陳輝郎佯以「林水吉」│詐得使用上│臺灣嘉義│
│  │      │        │名義以每月3萬元之代價 │開建築物之│地方法院│
│  │      │        │，向辛○○租用座落臺中│不法利益。│檢察署93│
│  │      │        │縣石岡鄉○○路509號處 │（2個月租 │年度偵字│
│  │      │        │，作為楊清平等人設立「│金18萬元。│第2246號│
│  │      │        │大豐有機肥料總匯大賣場│）        │移併臺灣│
│  │      │        │」之場址。            │          │嘉義地方│
│  │      │        │                      │          │法院審理│
│  │      │        │並開立發票人庚○○、付│          │部分。  │
│  │      │        │款人聯邦銀行、發票日分│          │        │
│  │      │        │為92.05.30、92.06.30、│          │        │
│  │      │        │面額均為9萬元、票號分 │          │        │
│  │      │        │為UA0000000號、UA49834│          │        │
│  │      │        │04號之支票2紙，以及發 │          │        │
│  │      │        │票人庚○○、付款人合庫│          │        │
│  │      │        │銀行、票號AA0000000號 │          │        │
│  │      │        │、發票日92.07.15、面額│          │        │
│  │      │        │15萬元之支票，作為支付│          │        │
│  │      │        │租金與押租金。        │          │        │
├─┼───┼────┼───────────┼─────┼────┤
│2 │林東文│92.05.13│由戊○○佯以「黃金益」│肥料3批（ │本院93年│
│  │即「源│        │名義，並佯稱係庚○○之│冠軍有機複│度訴字第│
│  │豪有限│        │兄弟，欲購買肥料貨品，│合肥料、新│2665號案│
│  │公司」│        │由另自稱「楊董」之成年│世紀混含有│件已判決│
│  │      │        │男子簽發發票人庚○○、│機肥料）。│部分。  │
│  │      │        │付款人中小企業、帳號35│（價值1658│        │
│  │      │        │211號、票號AQ0000000號│00元。）  │        │
│  │      │        │、AQ0000000號，而面額 │          │        │
│  │      │        │分為65800元、100000元 │          │        │
│  │      │        │之支票2紙以為付款，嗣 │          │        │
│  │      │        │被害人交付貨物後，上開│          │        │
│  │      │        │支票屆期不獲兌現。    │          │        │
├─┼───┼────┼───────────┼─────┼────┤
│3 │乙○○│92.06.08│由不知情之葉新全協同自│鹿谷春茶  │本案起訴│
│  │      │        │稱為「庚○○」之男子，│320斤。（ │事實。  │
│  │      │        │至南投縣鹿谷鄉彰雅村中│總值計32萬│        │
│  │      │        │正一路310號處，向被害 │元。）    │        │
│  │      │        │人佯稱欲購買每斤1000元│          │        │
│  │      │        │之春茶計370斤，計37萬 │          │        │
│  │      │        │元，被害人不疑有他，將│          │        │
│  │      │        │370斤春茶送至臺中市中 │          │        │
│  │      │        │正路147號「茶谷茶行」 │          │        │
│  │      │        │，該男子先交付5萬元現 │          │        │
│  │      │        │款，餘款32萬元交付發票│          │        │
│  │      │        │人庚○○、付款中小企銀│          │        │
│  │      │        │、發票日92.06.10、票號│          │        │
│  │      │        │AQ0000000號、面額32萬 │          │        │
│  │      │        │元之支票1紙支付，惟於 │          │        │
│  │      │        │屆期不獲兌現，被害人始│          │        │
│  │      │        │知受騙。              │          │        │
├─┼───┼────┼───────────┼─────┼────┤
│4 │日春有│92.04.29│由戊○○自稱為黃金益，│1、有機肥 │臺灣臺中│
│  │機質肥│至92.05.│夥同楊清平、陳輝郎，於│1020包、液│地方法檢│
│  │企業有│24      │92.04.29起至92.05.24止│體有機肥10│察署檢察│
│  │限公司│        │，至彰化縣芳苑鄉博愛村│0罐、顆粒 │官移送併│
│  │、江誌│        │新興巷「日春有機質肥企│有機肥1500│辦部分。│
│  │坤、江│        │業有限公司」處，佯稱欲│包。      │        │        │購買肥料，並指示貨品送│2、37萬7千│至26頁、│
│  │海發  │        │至臺中縣石岡鄉○○路50│1百元。   │中檢93偵│
│  │      │        │9號「大豐有機肥料總匯 │          │1555 卷 │
│  │      │        │大賣場」處向被害人購買│          │24、35  │
│  │      │        │肥料，嗣被害人於92年5 │          │至40、58│
│  │      │        │月間止完成交付貨品後，│          │、59頁  │
│  │      │        │戊○○等人乃交付發票人│          │        │
│  │      │        │庚○○、付款人中小企銀│          │嘉檢93偵│
│  │      │        │、票號分為AQ0000000、A│          │2246號併│
│  │      │        │Q0000000號、AQ0000000 │          │案卷附表│
│  │      │        │號、AQ0000000號、面額 │          │編號1。 │
│  │      │        │分為123800元、68000元 │          │        │
│  │      │        │、32000元、133300元、 │          │        │
│  │      │        │發票日92.06.15、92.06.│          │        │
│  │      │        │20、92.06.25之支票4紙 │          │        │
│  │      │        │以供支付，上開支票屆期│          │        │
│  │      │        │均不獲兌現，被害人始知│          │        │
│  │      │        │受騙。                │          │        │
├─┼───┼────┼───────────┼─────┼────┤
│5 │丙○○│92.04.28│由本案詐欺集團成員至被│香料1批（ │嘉檢93偵│
│  │      │        │害人設於臺中縣豐原市豐│包括香、香│2246號併│
│  │      │        │勢路2段219號之朴子口金│環、小盤香│案卷附表│
│  │      │        │芷大賣場向被害人佯稱購│、燭、束才│編號1之2│
│  │      │        │買香料，被害人不疑有他│粉等物）  │。      │
│  │      │        │，陷於錯誤，而交付香料│（總值計為│        │
│  │      │        │1批，上開人員乃交付發 │71740元） │        │
│  │      │        │票人庚○○、付款人中小│          │        │
│  │      │        │企銀、票號AQ 0000000號│          │        │
│  │      │        │、發票日92.05.20、面額│          │        │
│  │      │        │71740元之支票1紙支付，│          │        │
│  │      │        │上開支票於屆期不獲兌現│          │        │
│  │      │        │，被害人始知受騙。    │          │        │
├─┼───┼────┼───────────┼─────┼────┤
│6 │楊志華│92.04.29│由本案詐欺集團成員至被│爐具1批   │嘉檢93偵│
│  │      │        │害人設於臺中縣豐原市豐│（價值總計│2246號併│
│  │      │        │東路630號享森企業有限 │91600元） │案卷附表│
│  │      │        │公司向被害人佯稱購買爐│          │編號1之3│
│  │      │        │具，被害人不疑有他，陷│          │。      │
│  │      │        │於錯誤，而交付爐具1批 │          │        │
│  │      │        │，上開人員乃交付發票人│          │        │
│  │      │        │庚○○、付款人中小企銀│          │        │
│  │      │        │、票號AQ0000000號、發 │          │        │
│  │      │        │票日92.06.01、面額9160│          │        │
│  │      │        │0元之支票1紙支付，上開│          │        │
│  │      │        │支票於屆期不獲兌現，被│          │        │
│  │      │        │害人始知受騙。        │          │        │
├─┼───┼────┼───────────┼─────┼────┤
│7 │鍾國壬│92.05.28│由黃正雄自稱「林水吉」│真空包裝機│嘉檢93偵│
│  │      │、      │，夥同陳相本至苗栗縣頭│、與縫紉袋│2246號併│
│  │      │92.06.12│份鎮○○街6號之軒弘實 │（總計為  │案卷附表│
│  │      │        │業有限公司，對被害人佯│140000元）│編號1之4│
│  │      │        │稱購買真空包裝機、與縫│          │。      │
│  │      │        │紉袋，被害人不疑有他，│          │        │
│  │      │        │陷於錯誤，而交付真空包│          │        │
│  │      │        │裝機、與縫紉袋1批，陳 │          │        │
│  │      │        │相本再交付發票人庚○○│          │        │
│  │      │        │、付款人中小企銀、票號│          │        │
│  │      │        │分為AQ0000000號、AA020│          │        │
│  │      │        │8931號、發票日分為92. │          │        │
│  │      │        │05.28、92.06.12、面額 │          │        │
│  │      │        │分為50000元、90000元之│          │        │
│  │      │        │支票2紙支付，上開支票 │          │        │
│  │      │        │於屆期不獲兌現，被害人│          │        │
│  │      │        │始知受騙。            │          │        │
├─┼───┼────┼───────────┼─────┼────┤
│8 │甲○○│92.05.09│由陳輝郎夥同另一詐欺集│蓖麻柏-30K│嘉檢93偵│
│  │      │、92.05.│團人員，至臺中縣石岡鄉│700包     │2246號併│
│  │      │16      │豐勢路509號大豐有機肥 │(計79800元│案卷附表│
│  │      │        │料總匯大賣場，對被害人│）        │編號1之5│
│  │      │        │佯稱購買肥料蓖麻柏，被│          │。      │
│  │      │        │害人不疑有他，陷於錯誤│          │        │
│  │      │        │，而交付蓖麻粄肥料1批 │          │        │
│  │      │        │，陳輝郎再交付發票人黃│          │        │
│  │      │        │金乾、付款人中小企銀、│          │        │
│  │      │        │票號分為AQ0000000號、 │          │        │
│  │      │        │AQ00000 00號、發票日為│          │        │
│  │      │        │92.05.26、92.05.30、面│          │        │
│  │      │        │額均為39900元之支票2紙│          │        │
│  │      │        │，詎上開支票於屆期不獲│          │        │
│  │      │        │兌現，被害人始知受騙。│          │        │
└─┴───┴────┴───────────┴─────┴────┘
